臺灣嘉義地方法院刑事判決　　　　　　94年度交簡上字第36號
上　訴　人
即　被　告　乙○○　男　33歲.
上列上訴人因過失傷害案件，不服本院94年度嘉交簡字第277號
中華民國94年4月8日所為第一審判決（聲請簡易判決處刑書案號
：94年度調偵字第60號），提起上訴，本院管轄之第二審合議庭
判決如下：
    主  文
上訴駁回。
乙○○緩刑貳年。
    事  實
一、乙○○以駕車送貨為業，係以駕駛為業務之人，於民國93年
    11月23日下午16時30分許，駕駛車牌號碼2W-7429號自用小
    貨車，沿嘉義縣水上鄉○○村○○○○○路由東往西方向行駛
    ，途經156線公路中庄村71之49號前時，原應注意汽車迴車
    前，應暫停並顯示左轉燈光或手勢，看清無來往車輛，並注
    意行人通過，始得迴轉，以避免危險之發生，而依當時情況
    ，日間自然光線，路面乾燥無缺陷，視距良好，並無不能注
    意之情事，竟疏未注意，貿然迴轉，適有同向甲○○騎乘車
    牌號碼CF7-772號重型機車行經該處，亦疏未注意車前狀況
    ，見狀後煞車不及，因而和乙○○所駕駛之上開自用小貨車
    發生碰撞，使甲○○人車倒地，造成甲○○受有右側髖部血
    腫、尾骨骨折等傷害。乙○○肇事後，於犯罪偵查機關尚不
    知肇事者為誰前，主動報警，表明自己之姓名、肇事地點，
    請警方到場處理，並接受裁判。
二、案經甲○○訴由嘉義縣警察局水上分局報告臺灣嘉義地方法
    院檢察署檢察官偵查聲請簡易判決處刑。
　　理  由
一、上開事實，業據被告乙○○於本院審理中坦白承認，核與被
    害人甲○○於警詢、偵查中所述之情節相符，並有財團法人
    天主教聖馬爾定醫院93年12月1日病歷號碼0000000號診斷證
    明書、道路交通事故現場圖暨道路交通事故調查報告表各1
    份及車損、現場照片共8幀在卷可稽。
二、按汽車迴車前，應暫停並顯示左轉燈光或手勢，看清無來往
    車輛，並注意行人通過，始得迴轉，道路交通安全規則第10
    6條第5款定有明文。被告領有適當駕駛執照，對上開規定自
    難諉為不知。況依當時日間自然光線，路面乾燥無缺陷，視
    距良好等情，有上開道路交通事故調查報告表1份在卷可查
    ，而依被告之智識、能力等情，亦無不能注意之情事，被告
    竟疏未注意，貿然迴車，適被害人騎乘機車行駛而至，以致
    肇事，其駕車行為顯有過失，而被告駕車肇事，致被害人受
    有上開傷害，其過失行為與被害人之傷害結果間，具有相當
    因果關係。綜上所述，被告之自白與事實相符，足堪採信。
    本件事證明確，被告業務過失傷害之犯行堪以認定。
三、核被告所為，係犯刑法第284條第2項前段之業務過失傷害罪
    。查被告肇事後，於犯罪偵查機關尚不知肇事者為誰前，主
    動報警，表明自己之姓名、肇事地點，請警方到場處理，並
    接受裁判之事實，有嘉義縣警察局道路交通事故肇事人自首
    情形紀錄表1紙附卷足按，應依刑法第62條前段之規定，減
    輕其刑。原審依刑事訴訟法第449條第1項前段、第454條第2
    項，刑法第284條第2項前段、第62條前段、第41條第1項前
    段，罰金罰鍰提高標準條例第1條前段、第2條，量處被告有
    期徒刑4月，並諭知易科罰金之折算標準，認事用法均無不
    合，量刑亦屬妥適，上訴意旨指摘原判決不當，為無理由，
    應予駁回。又被告前受有期徒刑以上刑之宣告，執行完畢後
    ，5年以內未曾受有期徒刑以上刑之宣告，有臺灣高等法院
    被告全國前案紀錄表、臺灣嘉義地方法院檢察署刑案資料查
    註紀錄表附卷可參，其肇事後已與被害人達成和解，有臺南
    縣白河鎮調解委員會94年民調字第35號調解書1紙在卷足憑
    ，被害人亦於和解成立後寄送刑事撤回告訴聲請狀1紙到院
    ，表明不再追究 (惟告訴乃論之罪依刑事訴訟法第238條第1
    項之反面解釋，於上訴審已不得撤回)，諒被告經此偵審教
    訓，應知警惕，當無再犯之虞，本院認其所受宣告之刑，以
    暫不執行為適當，併予宣告緩刑2年以啟自新。
據上論斷，應依刑事訴訟法第455條之1第1項、第3項、第368條
，刑法第74條第2款，判決如主文。
本案經檢察官周靜妮到庭執行職務。
中　　華　　民　　國　　94　　年　　6 　　月　　30　　日
                  刑事第六庭  審判長法  官  林信旭
                                    法  官  蔡憲德
                                    法  官　蘇姵文
上列正本證明與原本無異。
本件不得上訴。
中　　華　　民　　國　　94　　年　　6 　　月　　30　　日
                                  　書記官　林金福
